---
title: "Avances2.6"
author: "Andre Jo 22199"
date: "2025-04-25"
output: html_document
---

```{r setup, include=FALSE}
knitr::opts_chunk$set(echo = TRUE)
library(ggplot2)
```



```{r}
datos <-read.csv("test.csv")


```


```{r Prueba, echo=FALSE}

price <- read.csv("sample_submission.csv")

# Calculate the min, max, and ranges
max_price <- max(price$SalePrice)
min_price <- min(price$SalePrice)
rangos_a_partir <- (max_price - min_price) / 3
round_rangos <- round(rangos_a_partir)

# Define the price categories
bajo <- min_price + round_rangos
medio <- bajo + round_rangos
alto <- medio + round_rangos

# Step 1: Initialize 'economico' to 0 for all rows
price$economico <- 0
price$medio <- 0
price$caro <- 0

# Step 2: Create the 'medio' and 'caro' binary variables
price$medio <- ifelse(price$SalePrice > bajo & price$SalePrice <= medio, 1, 0)  # Medium (medio)
price$caro <- ifelse(price$SalePrice > medio, 1, 0)          # Expensive (caro)

# Step 3: Now set 'economico' to 1 for prices <= 'bajo'
price$economico <- ifelse(price$SalePrice <= bajo, 1, price$economico)


head(price)
```


```{r TRAIN, echo=FALSE}

train <- read.csv("train.csv")

# Calculate the min, max, and ranges
max_price <- max(train$SalePrice)
min_price <- min(train$SalePrice)
rangos_a_partir <- (max_price - min_price) / 3
round_rangos <- round(rangos_a_partir)

# Define the price categories
bajo <- min_price + round_rangos
medio <- bajo + round_rangos
alto <- medio + round_rangos

# Step 1: Initialize 'economico' to 0 for all rows
train$economico <- 0
train$medio <- 0
train$caro <- 0

# Step 2: Create the 'medio' and 'caro' binary variables
train$medio <- ifelse(train$SalePrice > bajo & train$SalePrice <= medio, 1, 0)  # Medium (medio)
train$caro <- ifelse(train$SalePrice > medio, 1, 0)          # Expensive (caro)

# Step 3: Now set 'economico' to 1 for prices <= 'bajo'
train$economico <- ifelse(train$SalePrice <= bajo, 1, train$economico)



price$category <- apply(price, 1, function(row) {
  if (row["caro"] == 1) {
    return("caro")
  } else if (row["medio"] == 1) {
    return("medio")
  } else if (row["economico"] == 1) {
    return("economico")
  } else {
    return(NA)
  }
})

head(train)
```



```{r, echo=FALSE}

summary(datos)

summary(price)


```
Se observa que utilizamos para la variable objetivo tres categorias, ecnonomico, caro y medio donde primero calculamos el valor de la casa máxima y el mínimo valor de la casa donde luego lo restamos el valor máximo con el mínimo y luego dividirlo entre tres para así diferenciar que casa deberia de pertenecer en esas tres variables. 



```{r, echo=FALSE}

datos <- merge(datos, price)

  ggplot(data = datos, aes(x=SaleCondition, y=LotArea,fill=category)) + 
      geom_boxplot()+
  xlab("Condición de las casas")+
  ylab("Lot Area")
  
```
Se observa que las casas que tienen una condición de venta "Normal" son las más caras. En comparación, otras casas con diferentes condiciones tienden a ser económicas o de bajo costo. Aunque también se observa que la condición "Family" tiende a presentar un precio medio.



```{r, echo=FALSE}

datos <- merge(datos, price)

  ggplot(data = datos, aes(x=SaleType, y=LotArea,fill=category)) + 
      geom_boxplot()+
  xlab("Tipo de Venta")+
  ylab("Lot Area")
  
```
Se observa que las casas con escritura "WD" presentan un mayor rango de precios, concentrándose en viviendas caras y con áreas superiores a los 30,000 m². Sin embargo, también se identifican varios puntos atípicos en este grupo. Por otro lado, las propiedades con escritura tipo "COD" (escritura emitida por un funcionario judicial) tienden a ubicarse en un rango de entre 0 y 20,000 m², con precios mayormente medios y algunos económicos. Finalmente, las viviendas con tipo de venta "ConLI" (contrato con interés bajo) se asocian exclusivamente a casas económicas, sin presencia en los rangos de precio medio o alto.
```{r, echo=FALSE}

datos <- merge(datos, price)

  ggplot(data = datos, aes(x=SaleType, y=GrLivArea,fill=category)) + 
      geom_boxplot()+
  xlab("Tipo de Venta")+
  ylab("Nivel del Suelo")
  
```
Se observa en este diagrama de caja y bigotes que la mayoría de las casas clasificadas como "caras" forman parte del tipo de venta "WD", que corresponde a la transferencia mediante escritura. Por otro lado, las categorías "caro" y "medio" se encuentran en un rango similar, aunque "caro" presenta un rango más amplio. También se puede notar que dentro del criterio "WD" existen casos tanto económicos como de precio medio. Por otro lado, las casas vendidas bajo condiciones de menor interés (como "ConLI") presentan un mayor volumen de viviendas económicas, lo cual resulta coherente con el tipo de financiación ofrecido.

