---
title: "Avances2.6"
author: "Andre Jo 22199, Nelson Escalante 22046"
date: "2025-04-25"
output: html_document
---

```{r setup, include=FALSE}
knitr::opts_chunk$set(echo = TRUE)
library(ggplot2)
```



```{r}
datos <-read.csv("test.csv")


```


```{r Prueba, echo=FALSE}

price <- read.csv("sample_submission.csv")

# Calculate the min, max, and ranges
max_price <- max(price$SalePrice)
min_price <- min(price$SalePrice)
rangos_a_partir <- (max_price - min_price) / 3
round_rangos <- round(rangos_a_partir)

# Define the price categories
bajo <- min_price + round_rangos
medio <- bajo + round_rangos
alto <- medio + round_rangos

# Step 1: Initialize 'economico' to 0 for all rows
price$economico <- 0
price$medio <- 0
price$caro <- 0

# Step 2: Create the 'medio' and 'caro' binary variables
price$medio <- ifelse(price$SalePrice > bajo & price$SalePrice <= medio, 1, 0)  # Medium (medio)
price$caro <- ifelse(price$SalePrice > medio, 1, 0)          # Expensive (caro)

# Step 3: Now set 'economico' to 1 for prices <= 'bajo'
price$economico <- ifelse(price$SalePrice <= bajo, 1, price$economico)


head(price)
```


```{r TRAIN, echo=FALSE}

train <- read.csv("train.csv")

# Calculate the min, max, and ranges
max_price <- max(train$SalePrice)
min_price <- min(train$SalePrice)
rangos_a_partir <- (max_price - min_price) / 3
round_rangos <- round(rangos_a_partir)

# Define the price categories
bajo <- min_price + round_rangos
medio <- bajo + round_rangos
alto <- medio + round_rangos

# Step 1: Initialize 'economico' to 0 for all rows
train$economico <- 0
train$medio <- 0
train$caro <- 0

# Step 2: Create the 'medio' and 'caro' binary variables
train$medio <- ifelse(train$SalePrice > bajo & train$SalePrice <= medio, 1, 0)  # Medium (medio)
train$caro <- ifelse(train$SalePrice > medio, 1, 0)          # Expensive (caro)

# Step 3: Now set 'economico' to 1 for prices <= 'bajo'
train$economico <- ifelse(train$SalePrice <= bajo, 1, train$economico)



price$category <- apply(price, 1, function(row) {
  if (row["caro"] == 1) {
    return("caro")
  } else if (row["medio"] == 1) {
    return("medio")
  } else if (row["economico"] == 1) {
    return("economico")
  } else {
    return(NA)
  }
})

head(train)
```



```{r, echo=FALSE}

summary(datos)

summary(price)


```
Se observa que utilizamos para la variable objetivo tres categorias, ecnonomico, caro y medio donde primero calculamos el valor de la casa máxima y el mínimo valor de la casa donde luego lo restamos el valor máximo con el mínimo y luego dividirlo entre tres para así diferenciar que casa deberia de pertenecer en esas tres variables. 



```{r, echo=FALSE}

datos <- merge(datos, price)

  ggplot(data = datos, aes(x=SaleCondition, y=LotArea,fill=category)) + 
      geom_boxplot()+
  xlab("Condición de las casas")+
  ylab("Lot Area")
  
```
Se observa que las casas que tienen una condición de venta "Normal" son las más caras. En comparación, otras casas con diferentes condiciones tienden a ser económicas o de bajo costo. Aunque también se observa que la condición "Family" tiende a presentar un precio medio.



```{r, echo=FALSE}

datos <- merge(datos, price)

  ggplot(data = datos, aes(x=SaleType, y=LotArea,fill=category)) + 
      geom_boxplot()+
  xlab("Tipo de Venta")+
  ylab("Lot Area")
  
```
Se observa que las casas con escritura "WD" presentan un mayor rango de precios, concentrándose en viviendas caras y con áreas superiores a los 30,000 m². Sin embargo, también se identifican varios puntos atípicos en este grupo. Por otro lado, las propiedades con escritura tipo "COD" (escritura emitida por un funcionario judicial) tienden a ubicarse en un rango de entre 0 y 20,000 m², con precios mayormente medios y algunos económicos. Finalmente, las viviendas con tipo de venta "ConLI" (contrato con interés bajo) se asocian exclusivamente a casas económicas, sin presencia en los rangos de precio medio o alto.
```{r, echo=FALSE}

datos <- merge(datos, price)

  ggplot(data = datos, aes(x=SaleType, y=GrLivArea,fill=category)) + 
      geom_boxplot()+
  xlab("Tipo de Venta")+
  ylab("Nivel del Suelo")
  
```
Se observa en este diagrama de caja y bigotes que la mayoría de las casas clasificadas como "caras" forman parte del tipo de venta "WD", que corresponde a la transferencia mediante escritura. Por otro lado, las categorías "caro" y "medio" se encuentran en un rango similar, aunque "caro" presenta un rango más amplio. También se puede notar que dentro del criterio "WD" existen casos tanto económicos como de precio medio. Por otro lado, las casas vendidas bajo condiciones de menor interés (como "ConLI") presentan un mayor volumen de viviendas económicas, lo cual resulta coherente con el tipo de financiación ofrecido.

```{r}
library(e1071)  # Para SVM
library(caret)  # Para evaluación de modelos y tuning
library(dplyr)  # Para manipulación de datos
library(ggplot2)  # Para visualización

train$category <- ifelse(train$caro == 1, "caro", 
                        ifelse(train$medio == 1, "medio", "economico"))
train$category <- as.factor(train$category)

predictores <- c("LotArea", "OverallQual", "OverallCond", "YearBuilt", 
                 "YearRemodAdd", "TotalBsmtSF", "GrLivArea", "BedroomAbvGr", 
                 "KitchenAbvGr", "TotRmsAbvGrd", "GarageCars", "GarageArea")

predictores <- predictores[predictores %in% colnames(train)]

train_data <- train[complete.cases(train[, predictores]), c(predictores, "category")]

set.seed(123)  # Para reproducibilidad
indices <- createDataPartition(train_data$category, p = 0.7, list = FALSE)
datos_train <- train_data[indices, ]
datos_validate <- train_data[-indices, ]
```

```{r}
evaluate_model <- function(model, train_data, test_data, name) {
  # Predicciones en datos de entrenamiento
  pred_train <- predict(model, train_data[, predictores])
  conf_train <- confusionMatrix(pred_train, train_data$category)
  acc_train <- conf_train$overall["Accuracy"]
  
  # Predicciones en datos de prueba
  pred_test <- predict(model, test_data[, predictores])
  conf_test <- confusionMatrix(pred_test, test_data$category)
  acc_test <- conf_test$overall["Accuracy"]
  
  # Mostrar resultados
  cat("\n===== Resultados para", name, "=====\n")
  cat("Precisión en train:", round(acc_train * 100, 2), "%\n")
  cat("Precisión en test:", round(acc_test * 100, 2), "%\n")
  cat("Diferencia (train-test):", round((acc_train - acc_test) * 100, 2), "% puntos\n")
  
  cat("\nMatriz de confusión (datos de prueba):\n")
  print(conf_test$table)
  
  # Evaluación de ajuste
  if((acc_train - acc_test) > 0.1) {
    cat("\nDiagnóstico: Posible sobreajuste (overfitting)\n")
    cat("El modelo tiene un rendimiento significativamente mejor en los datos de entrenamiento.\n")
  } else if(acc_train < 0.6 && acc_test < 0.6) {
    cat("\nDiagnóstico: Posible subajuste (underfitting)\n")
    cat("El modelo tiene un rendimiento bajo tanto en entrenamiento como en prueba.\n")
  } else {
    cat("\nDiagnóstico: El modelo parece estar bien ajustado\n")
  }
  
  return(list(
    model = model,
    accuracy_train = acc_train,
    accuracy_test = acc_test,
    conf_matrix = conf_test,
    diff = acc_train - acc_test
  ))
}
```

```{r}
# ----- MODELO 1: SVM LINEAL -----
cat("\n\n========== MODELO 1: SVM LINEAL ==========\n")
modelo_lineal <- svm(
  category ~ ., 
  data = datos_train,
  kernel = "linear",
  cost = 1,
  scale = TRUE
)

resultado_lineal <- evaluate_model(
  modelo_lineal, 
  datos_train, 
  datos_validate, 
  "SVM Lineal (C=1)"
)
```

```{r}
# ----- MODELO 2: SVM POLINOMIAL -----
cat("\n\n========== MODELO 2: SVM POLINOMIAL ==========\n")
modelo_poly <- svm(
  category ~ ., 
  data = datos_train,
  kernel = "polynomial",
  degree = 2,
  cost = 1,
  scale = TRUE
)

resultado_poly <- evaluate_model(
  modelo_poly, 
  datos_train, 
  datos_validate, 
  "SVM Polinomial (grado=2, C=1)"
)
```

```{r}
# ----- MODELO 3: SVM RADIAL (RBF) -----
cat("\n\n========== MODELO 3: SVM RADIAL ==========\n")
modelo_radial <- svm(
  category ~ ., 
  data = datos_train,
  kernel = "radial",
  gamma = 0.1,
  cost = 1,
  scale = TRUE
)

resultado_radial <- evaluate_model(
  modelo_radial, 
  datos_train, 
  datos_validate, 
  "SVM Radial (gamma=0.1, C=1)"
)
```

```{r}
# ----- MODELO 4: SVM RADIAL (RBF) CON MAYOR REGULARIZACIÓN -----
cat("\n\n========== MODELO 4: SVM RADIAL CON MAYOR REGULARIZACIÓN ==========\n")
modelo_radial_reg <- svm(
  category ~ ., 
  data = datos_train,
  kernel = "radial",
  gamma = 0.01,  # Gamma más bajo = menos complejidad
  cost = 0.5,    # C más bajo = más regularización
  scale = TRUE
)

resultado_radial_reg <- evaluate_model(
  modelo_radial_reg, 
  datos_train, 
  datos_validate, 
  "SVM Radial Regularizado (gamma=0.01, C=0.5)"
)
```

```{r}
# Compilar resultados para comparación
comparacion <- data.frame(
  Modelo = c("SVM Lineal", "SVM Polinomial", "SVM Radial", "SVM Radial Regularizado"),
  Precisión_Train = c(
    resultado_lineal$accuracy_train,
    resultado_poly$accuracy_train,
    resultado_radial$accuracy_train,
    resultado_radial_reg$accuracy_train
  ),
  Precisión_Test = c(
    resultado_lineal$accuracy_test,
    resultado_poly$accuracy_test,
    resultado_radial$accuracy_test,
    resultado_radial_reg$accuracy_test
  ),
  Diferencia = c(
    resultado_lineal$diff,
    resultado_poly$diff,
    resultado_radial$diff,
    resultado_radial_reg$diff
  )
)

# Mostrar tabla de comparación
print(comparacion)
```

```{r}
# Visualizar resultados
comparacion_long <- tidyr::pivot_longer(
  comparacion, 
  cols = c("Precisión_Train", "Precisión_Test"),
  names_to = "Conjunto",
  values_to = "Precisión"
)

ggplot(comparacion_long, aes(x = Modelo, y = Precisión, fill = Conjunto)) +
  geom_bar(stat = "identity", position = position_dodge(width = 0.9)) +
  geom_text(aes(label = round(Precisión, 3)), 
            position = position_dodge(width = 0.9), 
            vjust = -0.5, size = 3) +
  labs(title = "Comparación de Precisión entre Modelos SVM",
       x = "Modelo", 
       y = "Precisión") +
  theme_minimal() +
  theme(axis.text.x = element_text(angle = 45, hjust = 1))
```

```{r}
# Visualizar la diferencia entre train y test (indicador de sobreajuste)
ggplot(comparacion, aes(x = Modelo, y = Diferencia)) +
  geom_bar(stat = "identity", fill = "steelblue") +
  geom_text(aes(label = round(Diferencia, 3)), vjust = -0.5) +
  labs(title = "Diferencia entre Precisión de Train y Test",
       subtitle = "Valores más altos indican mayor riesgo de sobreajuste",
       x = "Modelo", 
       y = "Diferencia (Train - Test)") +
  theme_minimal() +
  theme(axis.text.x = element_text(angle = 45, hjust = 1))
```

```{r}
# Determinar el mejor modelo
mejores_modelos <- comparacion %>%
  arrange(desc(Precisión_Test))

mejor_modelo_nombre <- mejores_modelos$Modelo[1]
cat("El mejor modelo según precisión en validación es:", mejor_modelo_nombre, "\n")
```
Todos los modelos parecen tener una precision demasiado alta, lo que podria ser indicador de sobreajuste, pero el modelo con la mayor diferencia de precision (y la precision mas alta) parece ser el SVM Radial. Para manejar posibles sobreajustes se podria:

- Reducir la complejidad del modelo (con menor gamma o grado polinomial)
- Aumentar la regularizacion
- Reducir el numero de variables predictoras
- Usar validacion cruzada