---
title: "Avances2.6"
author: "Andre Jo 22199"
date: "2025-04-25"
output: html_document
---

```{r setup, include=FALSE}
knitr::opts_chunk$set(echo = TRUE)
```



```{r}
datos <-read.csv("test.csv")


```


```{r Prueba, echo=FALSE}

price <- read.csv("sample_submission.csv")

# Calculate the min, max, and ranges
max_price <- max(price$SalePrice)
min_price <- min(price$SalePrice)
rangos_a_partir <- (max_price - min_price) / 3
round_rangos <- round(rangos_a_partir)

# Define the price categories
bajo <- min_price + round_rangos
medio <- bajo + round_rangos
alto <- medio + round_rangos

# Step 1: Initialize 'economico' to 0 for all rows
price$economico <- 0
price$medio <- 0
price$caro <- 0

# Step 2: Create the 'medio' and 'caro' binary variables
price$medio <- ifelse(price$SalePrice > bajo & price$SalePrice <= medio, 1, 0)  # Medium (medio)
price$caro <- ifelse(price$SalePrice > medio, 1, 0)          # Expensive (caro)

# Step 3: Now set 'economico' to 1 for prices <= 'bajo'
price$economico <- ifelse(price$SalePrice <= bajo, 1, price$economico)


head(price)
```


```{r TRAIN, echo=FALSE}

train <- read.csv("train.csv")

# Calculate the min, max, and ranges
max_price <- max(train$SalePrice)
min_price <- min(train$SalePrice)
rangos_a_partir <- (max_price - min_price) / 3
round_rangos <- round(rangos_a_partir)

# Define the price categories
bajo <- min_price + round_rangos
medio <- bajo + round_rangos
alto <- medio + round_rangos

# Step 1: Initialize 'economico' to 0 for all rows
train$economico <- 0
train$medio <- 0
train$caro <- 0

# Step 2: Create the 'medio' and 'caro' binary variables
train$medio <- ifelse(train$SalePrice > bajo & train$SalePrice <= medio, 1, 0)  # Medium (medio)
train$caro <- ifelse(train$SalePrice > medio, 1, 0)          # Expensive (caro)

# Step 3: Now set 'economico' to 1 for prices <= 'bajo'
train$economico <- ifelse(train$SalePrice <= bajo, 1, train$economico)



price$category <- apply(price, 1, function(row) {
  if (row["caro"] == 1) {
    return("caro")
  } else if (row["medio"] == 1) {
    return("medio")
  } else if (row["economico"] == 1) {
    return("economico")
  } else {
    return(NA)
  }
})

head(train)
```



```{r, echo=FALSE}

summary(datos)

summary(price)


```
Se observa que utilizamos para la variable objetivo tres categorias, ecnonomico, caro y medio donde primero calculamos el valor de la casa máxima y el mínimo valor de la casa donde luego lo restamos el valor máximo con el mínimo y luego dividirlo entre tres para así diferenciar que casa deberia de pertenecer en esas tres variables. 



```{r, echo=FALSE}

datos <- merge(datos, price)

  ggplot(data = datos, aes(x=SaleCondition, y=LotArea,fill=category)) + 
      geom_boxplot()+
  xlab("Condición de las casas")+
  ylab("Lot Area")
  
```
Se observa que las casas que tienen una condición normal son las más caras. comparación de otras casas que tienen diferentes condiciones, tienden a ser ecnomoicas o de bajo costo. Aunque tambien observamos que La condición Familiy tiende a ser un precio medio.



```{r, echo=FALSE}

datos <- merge(datos, price)

  ggplot(data = datos, aes(x=SaleType, y=LotArea,fill=category)) + 
      geom_boxplot()+
  xlab("Tipo de Venta")+
  ylab("Lot Area")
  
```

```{r, echo=FALSE}

datos <- merge(datos, price)

  ggplot(data = datos, aes(x=SaleType, y=GrLivArea,fill=category)) + 
      geom_boxplot()+
  xlab("Tipo de Venta")+
  ylab("Nivel del Suelo")
  
```

