---
title: "Avances2.7"
author: "Andre Jo 22199"
date: "2025-05-03"
output: html_document
---

```{r setup, include=FALSE}
knitr::opts_chunk$set(echo = TRUE)
```


```{r librerias, include=FALSE}
knitr::opts_chunk$set(echo = TRUE)
library(ggplot2)
library(rpart)
library(rpart.plot)
library(e1071)  # Para SVM
library(caret)  # Para evaluación de modelos y tuning
library(dplyr)  # Para manipulación de datos
library(caret)
library(nnet)
library(RWeka)
library(dummy)
library(neuralnet)

```



```{r, echo=FALSE}
datos <-read.csv("test.csv")

```


```{r Prueba, echo=FALSE}

price <- read.csv("sample_submission.csv")

# Calculate the min, max, and ranges
max_price <- max(price$SalePrice)
min_price <- min(price$SalePrice)
rangos_a_partir <- (max_price - min_price) / 3
round_rangos <- round(rangos_a_partir)

# Define the price categories
bajo <- min_price + round_rangos
medio <- bajo + round_rangos
alto <- medio + round_rangos

# Step 1: Initialize 'economico' to 0 for all rows
price$economico <- 0
price$medio <- 0
price$caro <- 0

# Step 2: Create the 'medio' and 'caro' binary variables
price$medio <- ifelse(price$SalePrice > bajo & price$SalePrice <= medio, 1, 0)  # Medium (medio)
price$caro <- ifelse(price$SalePrice > medio, 1, 0)          # Expensive (caro)

# Step 3: Now set 'economico' to 1 for prices <= 'bajo'
price$economico <- ifelse(price$SalePrice <= bajo, 1, price$economico)


head(price)
```


```{r TRAIN, echo=FALSE}

train <- read.csv("train.csv")

# Calculate the min, max, and ranges
max_price <- max(train$SalePrice)
min_price <- min(train$SalePrice)
rangos_a_partir <- (max_price - min_price) / 3
round_rangos <- round(rangos_a_partir)

# Define the price categories
bajo <- min_price + round_rangos
medio <- bajo + round_rangos
alto <- medio + round_rangos

# Step 1: Initialize 'economico' to 0 for all rows
train$economico <- 0
train$medio <- 0
train$caro <- 0

# Step 2: Create the 'medio' and 'caro' binary variables
train$medio <- ifelse(train$SalePrice > bajo & train$SalePrice <= medio, 1, 0)  # Medium (medio)
train$caro <- ifelse(train$SalePrice > medio, 1, 0)          # Expensive (caro)

# Step 3: Now set 'economico' to 1 for prices <= 'bajo'
train$economico <- ifelse(train$SalePrice <= bajo, 1, train$economico)



price$category <- apply(price, 1, function(row) {
  if (row["caro"] == 1) {
    return("caro")
  } else if (row["medio"] == 1) {
    return("medio")
  } else if (row["economico"] == 1) {
    return("economico")
  } else {
    return(NA)
  }
})


train$category <- apply(train, 1, function(row) {
  if (row["caro"] == 1) {
    return("caro")
  } else if (row["medio"] == 1) {
    return("medio")
  } else if (row["economico"] == 1) {
    return("economico")
  } else {
    return(NA)
  }
})



head(train)
```




```{r,  echo=FALSE}
# Determinar el mejor modelo
# 10. Genere un buen modelo de regresión, use para esto la variable del precio de la casa
# directamente. Tunee el modelo


get_mode <- function(x) {
  ux <- na.omit(unique(x))
  ux[which.max(tabulate(match(x, ux)))]
}

# Convert factor columns to character first if needed
datos <- datos %>%
  mutate(across(where(is.factor), as.character))

# Impute: mean for numeric, mode for character
datos <- datos %>%
  mutate(across(where(is.numeric), ~ ifelse(is.na(.), mean(., na.rm = TRUE), .))) %>%
  mutate(across(where(is.character), ~ ifelse(is.na(.), get_mode(.), .)))


# Convertir factores a texto si hace falta
datos <- datos %>%
  mutate(across(where(is.factor), as.character))


# Reemplazar NAs
train <- train %>%
  mutate(across(where(is.numeric), ~ ifelse(is.na(.), mean(., na.rm = TRUE), .))) %>%
  mutate(across(where(is.character), ~ ifelse(is.na(.), get_mode(.), .)))


```

Se realiza la eliminación de datos NA´s dentro del dataset con la finalidad de tener más precisión y exactitud en los modelos. 


```{r, echo=FALSE}
datos <- merge(datos, price)

head(datos)
```

```{r, echo=FALSE, warning=FALSE}

modeloCaret <- train(category~., data=train, method="nnet", trace=F)
prediccionCaret<-predict(modeloCaret, newdata = datos)

# Une los niveles posibles para realizar factor
niveles <- union(unique(prediccionCaret), unique(datos$category))

pred <- factor(prediccionCaret, levels = niveles)
ref  <- factor(datos$category, levels = niveles)

# Matriz de confusión
cfmCaret <- confusionMatrix(pred, ref)

cfmCaret

```
Se observa a continuación que el modelo obtuvo una exactitud de 69.36%, esta cifra no puede ser tan cierto ya que el modelo prácticamente predice todas las observaciones como pertenecientes a la clase económico. Además, observamos que que la  métrica Kappa está cercana a cero lo cual respalda con la teoría. Por otro lado existe un rendimiento nulo en la predicción de las clases "medio" y "caro". Puede ser que haya una fuerte desbalance de clases debido a que hay varias variables predictoras.


```{r, echo=FALSE, warning=FALSE}

traincategory <- as.factor(train$category)
train$y <- as.numeric(traincategory)

datoscategory <- as.factor(datos$category)
datos$y <- as.numeric(datoscategory)

modelo.nn <- neuralnet(y~SalePrice+LotArea, train[,c("SalePrice","LotArea","y")], hidden = 2, rep = 3)


plot(modelo.nn, newdata=datos) #Sale un gr?fico por cada repetici?n, en este caso saldr?n 3 gr?ficos
datos$predNeuralNet<-round(predict(modelo.nn,newdata = datos),0)
cfmNeuralNet<-confusionMatrix(as.factor(datos$predNeuralNet),as.factor(datos$y))
cfmNeuralNet

```
Se observa a continuación que el modelo y el modelo anterior tuvieron una exactitud cercana a 69% ya que se debe al desbalance en la variable objetivo. La mayoría de las predicciones son asignadas a la clase "económico", lo cual refleja un modelo sesgado hacia la clase que tiene la mayoria de los datos. La métrica Kappa cercana a cero respalda que el modelo no logra una clasificación útil más allá de lo que se obtendría por azar. Como habia mencionado con anterioridad, esto se debe al desbalance en los datos donde representa que la mayoria de los datos son económicos.

