---
title: "Avances2.7"
author: "Andre Jo 22199, Nelson Escalante 22046"
date: "2025-05-03"
output:
  html_document: default
  pdf_document: default
---

```{r setup, include=FALSE}
knitr::opts_chunk$set(echo = TRUE)
```


```{r librerias, include=FALSE}
library(RWeka)
library(ggplot2)
library(rpart)
library(rpart.plot)
library(e1071)  # Para SVM
library(caret)  # Para evaluación de modelos y tuning
library(dplyr)  # Para manipulación de datos
library(caret)
library(nnet)
#library(RWeka)
library(dummy)
library(neuralnet)

```



```{r, echo=FALSE}
datos <-read.csv("test.csv")

```


```{r Prueba, echo=FALSE}

price <- read.csv("sample_submission.csv")

# Calculate the min, max, and ranges
max_price <- max(price$SalePrice)
min_price <- min(price$SalePrice)
rangos_a_partir <- (max_price - min_price) / 3
round_rangos <- round(rangos_a_partir)

# Define the price categories
bajo <- min_price + round_rangos
medio <- bajo + round_rangos
alto <- medio + round_rangos

# Step 1: Initialize 'economico' to 0 for all rows
price$economico <- 0
price$medio <- 0
price$caro <- 0

# Step 2: Create the 'medio' and 'caro' binary variables
price$medio <- ifelse(price$SalePrice > bajo & price$SalePrice <= medio, 1, 0)  # Medium (medio)
price$caro <- ifelse(price$SalePrice > medio, 1, 0)          # Expensive (caro)

# Step 3: Now set 'economico' to 1 for prices <= 'bajo'
price$economico <- ifelse(price$SalePrice <= bajo, 1, price$economico)


head(price)
```


```{r TRAIN, echo=FALSE}

train <- read.csv("train.csv")

# Calculate the min, max, and ranges
max_price <- max(train$SalePrice)
min_price <- min(train$SalePrice)
rangos_a_partir <- (max_price - min_price) / 3
round_rangos <- round(rangos_a_partir)

# Define the price categories
bajo <- min_price + round_rangos
medio <- bajo + round_rangos
alto <- medio + round_rangos

# Step 1: Initialize 'economico' to 0 for all rows
train$economico <- 0
train$medio <- 0
train$caro <- 0

# Step 2: Create the 'medio' and 'caro' binary variables
train$medio <- ifelse(train$SalePrice > bajo & train$SalePrice <= medio, 1, 0)  # Medium (medio)
train$caro <- ifelse(train$SalePrice > medio, 1, 0)          # Expensive (caro)

# Step 3: Now set 'economico' to 1 for prices <= 'bajo'
train$economico <- ifelse(train$SalePrice <= bajo, 1, train$economico)



price$category <- apply(price, 1, function(row) {
  if (row["caro"] == 1) {
    return("caro")
  } else if (row["medio"] == 1) {
    return("medio")
  } else if (row["economico"] == 1) {
    return("economico")
  } else {
    return(NA)
  }
})


train$category <- apply(train, 1, function(row) {
  if (row["caro"] == 1) {
    return("caro")
  } else if (row["medio"] == 1) {
    return("medio")
  } else if (row["economico"] == 1) {
    return("economico")
  } else {
    return(NA)
  }
})



head(train)
```




```{r,  echo=FALSE}
# Determinar el mejor modelo
# 10. Genere un buen modelo de regresión, use para esto la variable del precio de la casa
# directamente. Tunee el modelo


get_mode <- function(x) {
  ux <- na.omit(unique(x))
  ux[which.max(tabulate(match(x, ux)))]
}

# Convert factor columns to character first if needed
datos <- datos %>%
  mutate(across(where(is.factor), as.character))

# Impute: mean for numeric, mode for character
datos <- datos %>%
  mutate(across(where(is.numeric), ~ ifelse(is.na(.), mean(., na.rm = TRUE), .))) %>%
  mutate(across(where(is.character), ~ ifelse(is.na(.), get_mode(.), .)))


# Convertir factores a texto si hace falta
datos <- datos %>%
  mutate(across(where(is.factor), as.character))


# Reemplazar NAs
train <- train %>%
  mutate(across(where(is.numeric), ~ ifelse(is.na(.), mean(., na.rm = TRUE), .))) %>%
  mutate(across(where(is.character), ~ ifelse(is.na(.), get_mode(.), .)))


```

Se realiza la eliminación de datos NA´s dentro del dataset con la finalidad de tener más precisión y exactitud en los modelos. 


```{r, echo=FALSE}
datos <- merge(datos, price)

datoscompletos <- rbind(datos, train)

head(datos)
```

```{r, echo=FALSE, warning=FALSE}

modeloCaret <- train(category~., data=train, method="nnet", trace=F)
prediccionCaret<-predict(modeloCaret, newdata = datos)

# Une los niveles posibles para realizar factor
niveles <- union(unique(prediccionCaret), unique(datos$category))

pred <- factor(prediccionCaret, levels = niveles)
ref  <- factor(datos$category, levels = niveles)

# Matriz de confusión
cfmCaret <- confusionMatrix(pred, ref)

cfmCaret

```
Se observa a continuación que el modelo obtuvo una exactitud de 69.36%, esta cifra no puede ser tan cierto ya que el modelo prácticamente predice todas las observaciones como pertenecientes a la clase económico. Además, observamos que que la  métrica Kappa está cercana a cero lo cual respalda con la teoría. Por otro lado existe un rendimiento nulo en la predicción de las clases "medio" y "caro". Puede ser que haya una fuerte desbalance de clases debido a que hay varias variables predictoras.


```{r, echo=FALSE, warning=FALSE}

traincategory <- as.factor(train$category)
train$y <- as.numeric(traincategory)

datoscategory <- as.factor(datos$category)
datos$y <- as.numeric(datoscategory)

modelo.nn <- neuralnet(y~SalePrice+LotArea, train[,c("SalePrice","LotArea","y")], hidden = 2, rep = 3)


plot(modelo.nn, newdata=datos) #Sale un gr?fico por cada repetici?n, en este caso saldr?n 3 gr?ficos
datos$predNeuralNet<-round(predict(modelo.nn,newdata = datos),0)
cfmNeuralNet<-confusionMatrix(as.factor(datos$predNeuralNet),as.factor(datos$y))
cfmNeuralNet

```
Se observa a continuación que el modelo y el modelo anterior tuvieron una exactitud cercana a 69% ya que se debe al desbalance en la variable objetivo. La mayoría de las predicciones son asignadas a la clase "económico", lo cual refleja un modelo sesgado hacia la clase que tiene la mayoria de los datos. La métrica Kappa cercana a cero respalda que el modelo no logra una clasificación útil más allá de lo que se obtendría por azar. Como habia mencionado con anterioridad, esto se debe al desbalance en los datos donde representa que la mayoria de los datos son económicos.

La baja exactitud de los modelos muestra que estos no cuentan con sobreajuste, si no que estan mal ajustados y tienen desbalance en la informacion.

Para mejorar el muestreo se realizaran tuneos para el primer modelo (caret).


Una vez utilizado la variable respuesta category, seleccionaremos la variable SalePrice para comparar si tiene una mejor exactitud el modelo con otros modelos que utilizamos para la variable respuesta SalePrice.


```{r, echo=FALSE, warning=FALSE}
NB <- make_Weka_classifier("weka/classifiers/functions/MultilayerPerceptron")
NB 
WOW(NB)
nnodos='4'

datosnoresp <- datos %>% select(-SalePrice)




datoscompletos<- train[,  c("MSSubClass", "LotArea",  "OverallQual", "OverallCond",
               "YearBuilt", "YearRemodAdd", "BsmtFinSF1", "BsmtFinSF2",
              "BsmtUnfSF", "X1stFlrSF", "X2ndFlrSF", "LowQualFinSF",
             "BsmtFullBath", "BsmtHalfBath", "FullBath", "HalfBath" ,
             "BedroomAbvGr", "KitchenAbvGr", "TotRmsAbvGrd", "Fireplaces"
              , "GarageCars", "GarageArea", "WoodDeckSF" , "OpenPorchSF", "EnclosedPorch"
               , "X3SsnPorch", "ScreenPorch", "PoolArea", "MiscVal", "MoSold", "YrSold",
                "SalePrice")]

corte <- sample(nrow(datoscompletos),nrow(datoscompletos)*0.5)
modelo.bp<-NB(SalePrice~., data=datoscompletos,subset = corte, control=Weka_control(H=nnodos, N=1000, G=TRUE), options=NULL)
datosnoresp$prediccionWeka<-predict(modelo.bp, newdata = datosnoresp)
niveles <- union(unique(datosnoresp$prediccionWeka), unique(price$SalePrice))

pred <- factor(datosnoresp$prediccionWeka, levels = niveles)
ref  <- factor(price$SalePrice, levels = niveles)
rmse <- sqrt(mean((datosnoresp$prediccionWeka - datos$SalePrice)^2))
rmse
```
Por otro lado se observa que el RMSE es muy alto a comparación de otros modelos vistos, normalmente otros modelos como los modelos de random Forest, KNN, Bayes entre otros tiene un RMSE típicamente alrededor de 75000 a 33,000. Este modelo llega a predeci entre un rango de 87165.8 a 145701.9

```{r, echo=FALSE, warning=FALSE}



modelo.nn2 <- nnet(SalePrice ~ ., 
                   data = datoscompletos, 
                   subset = corte, 
                   size = 6, 
                   rang = 0.01,
                   decay = 6e-4, 
                   maxit = 200,
                   linout = FALSE)  # Important: for regression

# Predict sale prices
datos$prediccion2 <- predict(modelo.nn2, newdata = datos)

# Compute RMSE
rmse <- sqrt(mean((datos$prediccion2 - datos$y)^2))
rmse
```

se observa que la medición de la variable respuesta SalePrice con el modelo Red neuronal es muy bueno como se puede observar con el RMSE al ser 179942.2 donde es el menor de todos los modelos vistos.
 

```{r, echo=FALSE, warning=FALSE}

library(RWeka)
library(dplyr)
library(ggplot2)

set.seed(123)

# Crear clasificador Multilayer Perceptron
NB <- make_Weka_classifier("weka/classifiers/functions/MultilayerPerceptron")
nnodos <- '5'

# Suponiendo que 'datoscompletos' contiene SalePrice y predictores
# Asegúrate que 'datoscompletos' esté bien definido
# Ejemplo: datoscompletos <- your full training set

# Porcentajes de entrenamiento que queremos probar
porcentajes <- seq(0.1, 1.0, by = 0.1)

resultados <- data.frame(Porcentaje = numeric(), RMSE_Train = numeric(), RMSE_Valid = numeric())

for (p in porcentajes) {
  # Subconjunto aleatorio del tamaño p
  idx <- sample(1:nrow(datoscompletos), size = floor(p * nrow(datoscompletos)))
  datos_subset <- datoscompletos[idx, ]
  
  # Separar 80% entrenamiento / 20% validación
  corte <- floor(0.8 * nrow(datos_subset))
  datos_entrenamiento <- datos_subset[1:corte, ]
  datos_validacion <- datos_subset[(corte + 1):nrow(datos_subset), ]
  
  # Entrenar el modelo
  modelo.bp <- NB(SalePrice ~ ., data = datos_entrenamiento,
                  control = Weka_control(H = nnodos, N = 400, G = TRUE))
  
  # Predecir
  pred_train <- predict(modelo.bp, newdata = datos_entrenamiento)
  pred_valid <- predict(modelo.bp, newdata = datos_validacion)
  
  # Calcular RMSE
  rmse_train <- sqrt(mean((pred_train - datos_entrenamiento$SalePrice)^2))
  rmse_valid <- sqrt(mean((pred_valid - datos_validacion$SalePrice)^2))
  
  # Guardar resultados
  resultados <- rbind(resultados, data.frame(Porcentaje = p, RMSE_Train = rmse_train, RMSE_Valid = rmse_valid))
}

# Graficar curva de aprendizaje
ggplot(resultados, aes(x = Porcentaje)) +
  geom_line(aes(y = RMSE_Train, color = "Entrenamiento")) +
  geom_line(aes(y = RMSE_Valid, color = "Validación")) +
  geom_point(aes(y = RMSE_Train, color = "Entrenamiento")) +
  geom_point(aes(y = RMSE_Valid, color = "Validación")) +
  labs(title = "Curva de Aprendizaje - Red Neuronal (RWeka)",
       x = "Proporción de datos de entrenamiento",
       y = "RMSE",
       color = "Conjunto") +
  theme_minimal()

```
Al observar la curva de aprendizaje, notamos que existe una tendencia donde puede ser que el modelo de red neuronal sea sobreajustado. Inferimos que a medida que aumentamos el error de entrenamiento como el de validación disminuyen, Sin embargo, al superar aproximadamente el 50-75% de los datos de entrenamiento, comienza a surgir una divergencia notable. El error de entrenamiento continúa su trayectoria descendente, lo que sugiere que el modelo se vuelve cada vez más hábil para ajustarse a los ejemplos de entrenamiento.





```{r, echo=FALSE, warning=FALSE}



modelo.nn2 <- nnet(SalePrice ~ ., 
                   data = datoscompletos, 
                   subset = corte, 
                   size = 2, 
                   rang = 0.1,
                   decay = 5e-4, 
                   maxit = 200,
                   linout = TRUE)  # Important: for regression

# Predict sale prices
datos$prediccion2 <- predict(modelo.nn2, newdata = datos)

# Compute RMSE
rmse <- sqrt(mean((datos$prediccion2 - datos$y)^2))
rmse
```
Se observa que al poner linout a True, y otros valores menor al modelo anterior, obtenemos que tiene un RMSE aun mejor 16518.62 lo cual es mejor que otros modelos vistos anteriormente. Por lo tanto observamos que para la variable SalePrice, entre valores menores sea podriamos inferir que el RMSE sea mejor que los otros modelos neuoronales vistos. 



Con los modelos anteriores se observa que este modelo al tener más repeticiones se puede demorar más que los otros modelos red neuronales. Por lo tanto el modelo tuneado que tenemos es el más eficiente con respecto a tiempo y menor RMSE. Ahora con la variable categorica, category (caro, economico, medio) observamos que no tiene mejor exactitud que otros modelos. Entonces inferimos que no es mejor para variables categoricas. 