---
title: "Arboles de decisión con carros"
output: html_document
date: "2024-03-07"
---

```{r setup, include=FALSE}
knitr::opts_chunk$set(echo = TRUE)
```

```{r cargando paquetes, message=FALSE, warning=FALSE}
library(GGally)
library(nortest)
library(dplyr)
library(tidyverse)
library(rpart)
library(rpart.plot)
library(caret)
library(discretization)
```

## Descripción variables carros

```{r echo=FALSE}
carros <- read.csv("../Datos/cars.csv")
```

***Número de filas:*** 205  
***Número de atributos o columnas:*** 26 

### Información de los atributos:  

|Atributo:|Rango del atributo:|
|--------:|:-------------------:|
|1. symboling:|-3, -2, -1, 0, 1, 2, 3.|
|2. normalized-losses:|numérico 65 hasta 256.|
|3. make:|alfa-romero, audi, bmw, chevrolet, dodge, honda, isuzu, jaguar, mazda, mercedes-benz, mercury, mitsubishi, nissan, peugot, plymouth, porsche,  renault, saab, subaru, hastayota, volkswagen, volvo|
|4. fuel-type:|diesel, gas.|
|5. aspiration:|std, turbo.|
|6. num-of-doors:|four, two.|
|7. body-style:|hardtop, wagon, sedan, hatchback, convertible.|
|8. drive-wheels:|4wd, fwd, rwd.|
|9. engine-location:|front, rear.|
|10. wheel-base:|numérico desde 86.6 hasta 120.9.|
|11. length:|numérico desde 141.1 hasta 208.1.|
|12. width:|numérico desde 60.3 hasta 72.3.|
|13. height:|numérico desde 47.8 hasta 59.8.|
|14. curb-weight:|numérico desde 1488 hasta 4066.|
|15. engine-type:|dohc, dohcv, l, ohc, ohcf, ohcv, rotor.|
|16. num-of-cylinders:|eight, five, four, six, three, twelve, two.|
|17. engine-size:|numérico desde 61 to 326.|
|18. fuel-system:|1bbl, 2bbl, 4bbl, idi, mfi, mpfi, spdi, spfi.|
|19. bore:|numérico desde 2.54 hasta 3.94.|
|20. stroke:|numérico desde 2.07 hasta 4.17.|
|21. compression-ratio:|numérico desde 7 hasta 23.|
|22. horsepower:|numérico desde 48 hasta 288.|
|23. peak-rpm:|numérico desde 4150 hasta 6600.|
|24. city-mpg:|numérico desde 13 hasta 49.|
|25. highway-mpg:|numérico desde 16 hasta 54.|
|26. price:|numérico desde 5118 hasta 45400.|


```{r carros summary}
summary(carros)
```
```{r variables, echo=FALSE}
carros[is.na(carros$bore),"bore"]<-median(carros$bore,na.rm = T)
carros[is.na(carros$stroke),"stroke"]<-median(carros$stroke,na.rm = T)
carros[is.na(carros$horsepower),"horsepower"]<-median(carros$horsepower,na.rm = T)
carros[is.na(carros$peak_rpm),"peak_rpm"]<-median(carros$peak_rpm,na.rm = T)
carros[is.na(carros$price),"price"]<-median(carros$price,na.rm = T)
carros$normalized_losses<-NULL
colNum <- c("wheel_base","length","width","curb_weight","engine_size", "bore","stroke","compression_ratio","horsepower","peak_rpm","city_mpg","highway_mpg","price")
numericas<-carros[,colNum]
carros<-carros %>% mutate_if(is.character,as.factor)
#Convirtiendo a factores

```
## Árbol de decisión con todas las variables  

Veamos cuales son las variables más importantes para determinar el consumo de millas por galón que es nuestra variable respuesta.

```{r arbol exploratorio}
arbol1 <- rpart(city_mpg~.,data = carros)
rpart.plot(arbol1)
```
Como podemos observar hay 3 variables importantes en el conjunto de datos, el consumo de millas por galón en carretera, la marca y el sistema ed combustible.   

## Conjuntos de entrenamiento y prueba.   

Se separarán en 70% de los datos en el conjunto de entrenamiento y 30% en el conjunto de prueba, usando un muestreo aleatorio simple.   

```{r trainTest}
set.seed(245)
porciento <- 0.7
corte <- sample(nrow(carros),nrow(carros)*porciento)
train <- carros[corte,]
test <- carros[-corte,]
test_resp <- test$city_mpg
test$city_mpg <- NULL
```

## Modelo de árbol de regresión con parámetros por defecto.  

```{r modelo de regresion sin tunear}
modelo1 <- rpart(city_mpg~.,data = train)
rpart.plot(modelo1)
```
  
Para este modelo solo se tomó en cuenta la variable millas por galón en carretera. Hagamos la predicción:

```{r prediccion modelo1}
predModelo1 <- predict(modelo1, newdata = test)
rmseModelo1test<-RMSE(predModelo1,test_resp)
mseModelo1test<-mean((predModelo1 - test_resp)^2)
predModelo1Train <- predict(modelo1, newdata = train[,-23])
rmseModelo1train<-RMSE(predModelo1Train,train$city_mpg)
mseModelo1train<-mean((predModelo1Train - train$city_mpg)^2) 
```

El error medio cuadrado es `r mseModelo1test` en el conjunto de prueba, mientras que el error de entrenamiento es   `r mseModelo1train`.

```{r grafico de la predicción}
plot(test_resp,col="blue", main="Predicciones vs valores originales")
points(predModelo1, col="red")
legend(30,45,legend=c("original", "prediccion"),col=c("blue", "red"),pch=1, cex=0.8)
```
  
No lo hizo tan mal el modelo, hagamos un modelo con validación cruzada.  

## Modelo con validación cruzada y tuneando parámetros  
```{r modelo2 validación cruzada}
controlcv <- trainControl(method = "cv",number = 10)
modelo2<- train(city_mpg~.,data=train,
            method="rpart",
            trControl=controlcv,
            na.action=na.pass
            )
rpart.plot(modelo2$finalModel)
```
```{r prediccion modelo2}
predModelo2 <- predict(modelo2, newdata = test)
rmseModelo2test<-RMSE(predModelo2,test_resp)
mseModelo2test<-mean((predModelo2 - test_resp)^2)

predModelo2Train <- predict(modelo2, newdata = train[,-23])
rmseModelo2train<-RMSE(predModelo2Train,train$city_mpg)
mseModelo2train<-mean((predModelo2Train - train$city_mpg)^2)

```

El error medio cuadrado es `r mseModelo2test` en el conjunto de prueba, mientras que el error de entrenamiento es   `r mseModelo2train`.

```{r grafico de la predicción modelo2}
plot(test_resp,col="blue", main="Predicciones vs valores originales")
points(predModelo1, col="red")
legend(30,45,legend=c("original", "prediccion"),col=c("blue", "red"),pch=1, cex=0.8)
```

### ¿Qué parametros podemos tunnear?  
Podemos tunear los siguientes parámetros   
```{r tunning de modelo}
modelLookup("rpart")
modelLookup("rpart2")
```
Trabajemos con rpart2 para probar varias profundidades del árbol y ver cual es el mejor modelo.  
```{r tunneando la profundidad del arbol}

profundidades <- data.frame(c(1,4,6,8,10))
names(profundidades)<-"maxdepth"
system.time(
modelo3<-train(city_mpg~., 
                data=train, 
                method="rpart2",
                #tuneLength = 10,
                tuneGrid = profundidades,
                trControl = controlcv,
                metric = "RMSE",
                na.action = na.pass
               )
)
modelo3
plot(modelo3)
```
  
  Como se puede observar luego de una profundidad de 6 no se mejora el rmse por lo que es el mejor valor de profundidad. Usemos grid serch cross validation para un mejor tuneo de parámetros.  
  
```{r tuneando el modelo3 GSCV}
profundidades <- expand.grid(maxdepth = 2:10)

system.time (modelo3.1<-train(city_mpg~., 
                data=train, 
                method="rpart2",
                tuneLength = 10,
                tuneGrid = profundidades,
                trControl = controlcv,
                metric = "RMSE",
                na.action = na.pass
               )
)
modelo3.1
plot(modelo3.1)
rpart.plot(modelo3.1$finalModel)
```
  
Según el modelo greedy podemos usar todavía menos profundidad. Vamos a predecir con el modelo 3.1  

```{r prediccion modelo3.1}
predModelo3.1 <- predict(modelo3.1, newdata = test)
rmseModelo3.1test<-RMSE(predModelo3.1,test_resp)
mseModelo3.1test<-mean((predModelo3.1 - test_resp)^2)

predModelo3.1Train <- predict(modelo3.1, newdata = train[,-23])
rmseModelo3.1train<-RMSE(predModelo3.1Train,train$city_mpg)
mseModelo3.1train<-mean((predModelo3.1Train - train$city_mpg)^2)

```

El error medio cuadrado es `r mseModelo3.1test` en el conjunto de prueba, mientras que el error de entrenamiento es   `r mseModelo3.1train`.

```{r grafico de la predicción modelo3}
plot(test_resp,col="blue", main="Predicciones vs valores originales")
points(predModelo3.1, col="red")
legend(30,45,legend=c("original", "prediccion"),col=c("blue", "red"),pch=1, cex=0.8)
```
  
## Comparación de modelos  
  
```{r comparación de modelos}
CompModelos<-c(rmseModelo1test,rmseModelo2test,rmseModelo3.1test)
names(CompModelos)<-c("Modelo1","Modelo2","Modelo3")
CompModelos
```
  
## Árbol de clasificación  

Hagamos un árbol de clasificación para saber si un vehículo es consume poco, promedio o es gastón. Para esto hay que hacer una variable categórica que tenga 3 categorías poco consumo, consumo medio y mucho consumo.  **¿Hasta que valores de la variable city_mpg llega cada categoría?**  
```{r discretizando la variable respuesta}
categorias <-cut(carros$city_mpg, breaks=c(quantile(carros$city_mpg, probs = seq(0, 1, by = 0.33))), 
      labels=c("gaston","estandar","economico"), include.lowest=TRUE,right = T)
carros$consumoCat<-categorias
carros[carros$city_mpg<=13,"consumoCat"]<-"gaston"
carros[carros$city_mpg>=31.6,"consumoCat"]<-"economico"
```

Luego de discretizar la variable millas por galon usando los cuartiles quedan las categorías en la siguiente proporpoción.  
```{r variable categrica}
table(carros$consumoCat)
```

### Modelo de Clasificación  
Hagamos un modelo de clasificación, y probemos con varias profundidades.   
Hagamos nuevamente los conjuntos de entrenamiento y prueba con la nueva variable respuesta:   

```{r train y test con cat}
train$consumoCat<-carros[corte,"consumoCat"]
test$consumoCat<-carros[-corte,"consumoCat"]
train$city_mpg<-NULL
test$city_mpg<-NULL
``` 

### Modelo1 de clasificación  

Como se puede observar en este modelo están involucradas las variables de cantidad de caballos de fuerza y la de consumo de millas por galón  en carretera.  

```{r modelo1_class}
modelo1_clas <- rpart(consumoCat~.,data = train,method = "class")
rpart.plot(modelo1_clas)
```

**Predicción con el modelo**  
```{r prediccion modelo1 clas}
predm1C <- predict(modelo1_clas,newdata = test)
predm1C <-apply(predm1C, 1, function(x) colnames(predm1C)[which.max(x)])
predm1C <- as.factor(predm1C)
cfm1c <- confusionMatrix(test$consumoCat, predm1C)
```
Como se puede observar este modelo tiene un accuracy de 83%. Hagamos un modelo probando varias profundidades para ver si podemos mejorar el accuracy.  

```{r modelo2C}
profundidades <- expand.grid(maxdepth = 2:10)

system.time (modelo2C<-train(consumoCat~., 
                data=train, 
                method="rpart2",
                tuneLength = 10,
                tuneGrid = profundidades,
                trControl = controlcv,
                metric = "Accuracy",
                na.action = na.pass
               )
)
modelo2C
rpart.plot(modelo2C$finalModel)
```
```{r prediccion modelo2 clas}
predm2C <- predict(modelo2C,newdata = test)
predm2C <- as.factor(predm2C)
cfm2c <- confusionMatrix(test$consumoCat, predm2C)
cfm2c
```
Como se puede observar el accuracy no mejoró mucho por lo que el mejor modelo es un árbo con profundidad de 3.  

```{r guardando carros}
save(carros,file = "../Datos/carros.RData")
```

