---
title: "Avacnes2.5"
author: "Andre Jo 22199, Nelson Escalante 22046"
date: "2025-04-11"
output:
  html_document: default
  pdf_document: default
---

```{r setup, include=FALSE}
knitr::opts_chunk$set(echo = TRUE)
library(dplyr)
library(caret)
library(mlr)
library(ggplot2)
library(dummy)
library(profvis)
```


```{r}
datos <-read.csv("test.csv")


```


```{r Prueba, echo=FALSE}

price <- read.csv("sample_submission.csv")

# Calculate the min, max, and ranges
max_price <- max(price$SalePrice)
min_price <- min(price$SalePrice)
rangos_a_partir <- (max_price - min_price) / 3
round_rangos <- round(rangos_a_partir)

# Define the price categories
bajo <- min_price + round_rangos
medio <- bajo + round_rangos
alto <- medio + round_rangos

# Step 1: Initialize 'economico' to 0 for all rows
price$economico <- 0
price$medio <- 0
price$caro <- 0

# Step 2: Create the 'medio' and 'caro' binary variables
price$medio <- ifelse(price$SalePrice > bajo & price$SalePrice <= medio, 1, 0)  # Medium (medio)
price$caro <- ifelse(price$SalePrice > medio, 1, 0)          # Expensive (caro)

# Step 3: Now set 'economico' to 1 for prices <= 'bajo'
price$economico <- ifelse(price$SalePrice <= bajo, 1, price$economico)


head(price)
```


```{r TRAIN, echo=FALSE}

train <- read.csv("train.csv")

# Calculate the min, max, and ranges
max_price <- max(train$SalePrice)
min_price <- min(train$SalePrice)
rangos_a_partir <- (max_price - min_price) / 3
round_rangos <- round(rangos_a_partir)

# Define the price categories
bajo <- min_price + round_rangos
medio <- bajo + round_rangos
alto <- medio + round_rangos

# Step 1: Initialize 'economico' to 0 for all rows
train$economico <- 0
train$medio <- 0
train$caro <- 0

# Step 2: Create the 'medio' and 'caro' binary variables
train$medio <- ifelse(train$SalePrice > bajo & train$SalePrice <= medio, 1, 0)  # Medium (medio)
train$caro <- ifelse(train$SalePrice > medio, 1, 0)          # Expensive (caro)

# Step 3: Now set 'economico' to 1 for prices <= 'bajo'
train$economico <- ifelse(train$SalePrice <= bajo, 1, train$economico)

head(train)
```
Se observa que utilizamos para la variable objetivo tres categorias, ecnonomico, caro y medio donde primero calculamos el valor de la casa máxima y el mínimo valor de la casa donde luego lo restamos el valor máximo con el mínimo y luego dividirlo entre tres para así diferenciar que casa deberia de pertenecer en esas tres variables. 


```{r echo=FALSE}
datos <- merge(price, datos)
cols_to_remove <- c("Id" )  # Replace with the actual column names

# Remove the columns by setting them to NULL
datos <- datos[ , !(colnames(datos) %in% cols_to_remove)]


train <- train[ , !(colnames(train) %in% cols_to_remove)]




```
Solo se elimina la variable ID, Exterior2ndCBlock, GrLivArea, TotalBsmtSF porque no es importante en estos analisis y evitar el analisis de más variables.


```{r modelo_todas_cv, warning=FALSE, echo=FALSE}

get_mode <- function(x) {
  ux <- na.omit(unique(x))
  ux[which.max(tabulate(match(x, ux)))]
}

# Convert factor columns to character first if needed
datos <- datos %>%
  mutate(across(where(is.factor), as.character))

# Impute: mean for numeric, mode for character
datos <- datos %>%
  mutate(across(where(is.numeric), ~ ifelse(is.na(.), mean(., na.rm = TRUE), .))) %>%
  mutate(across(where(is.character), ~ ifelse(is.na(.), get_mode(.), .)))


# Convertir factores a texto si hace falta
datos <- datos %>%
  mutate(across(where(is.factor), as.character))


# Reemplazar NAs
train <- train %>%
  mutate(across(where(is.numeric), ~ ifelse(is.na(.), mean(., na.rm = TRUE), .))) %>%
  mutate(across(where(is.character), ~ ifelse(is.na(.), get_mode(.), .)))
```



```{r echo=FALSE, warning=FALSE}
cv <- trainControl(method="cv", 
                          number=10)
modelo_todas_cv <- caret::train(caro~., data=train,method="glm", family = binomial, trControl = cv)

```

```{r}
summary(modelo_todas_cv)
```
El modelo de regresión logística con validación cruzada mostró que ninguna de las variables es significativa, ya que los valores de z son 0 y los valores de Pr(>|z|) son 1, lo que indica que las variables no están contribuyendo de manera relevante. Esto podría ser causado por la multicolinealidad entre las variables, debido a que muchas de ellas están altamente correlacionadas, lo que afecta la estimación de los coeficientes. Otra posible causa es el exceso de variables en relación con el número de observaciones, lo que podría llevar a un sobreajuste lo cual es más probable con los modelos realizadas con anterioridad. 

Los valores de p de 1 son un gran indicativo de la falta de significancia en las variables sobre el modelo. Esto es debido a la gran multicolinealidad que se presenta en el conjunto de datos, ademas de que ninguna variable resulta significativa para la prediccion de las casas "caras".

```{r}
```


```{r echo=FALSE, warning=FALSE}
#Creando la variable categorica que contiene las tres categorias, ecnomica, medio y caro

datos_con_categoria <- datos

datos_con_categoria$categoria_precio <- ifelse(datos_con_categoria$economico == 1, "economico",
                       ifelse(datos_con_categoria$medio == 1, "medio",
                       ifelse(datos_con_categoria$caro == 1, "caro", NA)))


train_1 <- train

train_1$categoria_precio <- ifelse(train_1$economico == 1, "economico",
                       ifelse(train_1$medio == 1, "medio",
                       ifelse(train_1$caro == 1, "caro", NA)))


cv <- trainControl(method="cv", 
                          number=10)

start_time <- Sys.time()

# Train model
modelo_todas_cv <- caret::train(categoria_precio ~ ., data = train_1, method = "multinom", trControl = cv, trace = FALSE)

# End time
end_time <- Sys.time()

training_time <- end_time - start_time

summary(modelo_todas_cv)


```


```{r echo=FALSE, warning=FALSE}


predicciones <- predict(modelo_todas_cv, newdata = datos_con_categoria)
datos_con_categoria$categoria_precio <- factor(datos_con_categoria$categoria_precio)

# Matriz de confusión
confusionMatrix(predicciones, datos_con_categoria$categoria_precio)

```
Primero que nada, se observa que el modelo pudo predecir como se puede observar un porcentaje de 99.68%. Las predicciones para las clases economico y medio son casi perfectas, mientras que la clase caro muestra una leve disminución en la sensibilidad (80%), pero sigue siendo un buen resultado. La alta precisión y Kappa indican que el modelo está sobreajustado.


11. Compare la eficiencia del modelo anterior con los de clasificación de las entregas anteriores ¿Cuál se
demoró más en procesar?¿Cuál se equivocó más?¿Cuál se equivocó menos?¿por qué?


```{r echo=FALSE, warning=FALSE}
print(paste("Training time:", training_time))
```
  De la entrega 2 del proyecto 2 se observa en terminos de tiempo de ejecución que este es el algoritmo más tardado a comparación de los modelos cruzados y no cruzados en las cuales toman un rango de tiempo de 2 a 10 segundos. En cuanto a los modelos que más se equivocaron se observa que el modelo knn tiene un porcentaje de presición de 74.66%. Aunque se ve que hay otros modelos que estan cerca del rango de 90% a 100% como Bayes se observa que este es el mejor modelo. 