---
title: "Avances 2.4"
author: "Andre Jo 22199"
date: "2025-03-21"
output: html_document
---

```{r setup, include=FALSE}
knitr::opts_chunk$set(echo = TRUE)
```


```{r cargando paquetes, message=FALSE, warning=FALSE}
library(GGally)
library(dplyr)
library(tidyverse)
library(class)
library(ggplot2)
library(caret)
```

```{r echo=FALSE}
datos <-read.csv("test.csv")
mergeprice <- read.csv("sample_submission.csv")
train <-read.csv("train.csv")

datos <- merge(datos, mergeprice)

datos[] <- lapply(datos, function(x) {
  if (is.numeric(x)) {

    x[is.na(x)] <- median(x, na.rm = TRUE)
  } else if (is.factor(x) | is.character(x)) {
  
    mode_value <- names(sort(table(x), decreasing = TRUE))[1]
    x[is.na(x)] <- mode_value
  }
  return(x)
})

train[] <- lapply(train, function(x) {
  if (is.numeric(x)) {

    x[is.na(x)] <- median(x, na.rm = TRUE)
  } else if (is.factor(x) | is.character(x)) {
    
    mode_value <- names(sort(table(x), decreasing = TRUE))[1]
    x[is.na(x)] <- mode_value
  }
  return(x)
})
```
Debido a que los datos que observamos, tienen datos faltantes, se realiza un la media y el promedio de los datos para rellenar valores faltantes.

```{r  include}
head(summary(datos))

```
Separamos las variables a numericas.

1.Elabore un modelo de regresión usando K nearest Neighbors (KNN), el conjunto de
entrenamiento y la variable respuesta SalesPrice. Prediga con el modelo y explique los
resultados a los que llega. Asegúrese que los conjuntos de entrenamiento y prueba sean los
mismos de las entregas anteriores para que los modelos sean comparables

```{r  }

train<-train[complete.cases(train),]
k_vecinos <- round(sqrt(nrow(datos)),0)

k_vecinos
```
En total se observa que k es igual a 38.
```{r   message=FALSE, warning=FALSE}
parametros <- expand.grid(k = k_vecinos)
modelo1 <- train(
  SalePrice~., 
  data=train, 
  method = "knn", 
  preProcess= c("center","scale","knnImpute"),
  tuneGrid = parametros
)
predModelo1 <- predict(modelo1, newdata=datos)


rmse <- RMSE(predModelo1, datos$SalePrice)
mse <- rmse^2

```
MSE
```{r  }
mse
```

RMSE
```{r  }
rmse
```
Se observa que el RMSE de el modelo de KNN es mejor a comparación de otros modelos como el modelo de Naive Bayes que tiene un RMSE de 70237.08 de acuerdo con la entrega pasada. Ahora con el modelo mejor que fue tuneado, se infiere a base de estos dos numeros (RMSE modelo tuneado 68855.19); se observa que el modelo de KNN es mucho mejor. 

```{r}

# Crear un dataframe con los valores reales y predichos
df_resultados <- data.frame(
  Índice = 1:length(datos$SalePrice),  # Índice de cada observación
  Real = datos$SalePrice,
  Predicho = predModelo1
)

# Graficar ambas series
ggplot(df_resultados) +
  geom_point(aes(x = Índice, y = Real, color = "Real"), size = 2) +  # Puntos rojos (valores reales)
  geom_point(aes(x = Índice, y = Predicho, color = "Predicho"), size = 2) +  # Puntos azules (predicciones)
  scale_color_manual(values = c("Real" = "red", "Predicho" = "blue")) +  # Definir colores
  labs(title = "Comparación: Valores Reales vs. Predicciones",
       x = "Índice de Observación",
       y = "Sale Price",
       color = "Serie") +
  theme_minimal()
```
Se observa en la gráfica que hay algunos puntos que el modelo no pudo predecir aunque no observamos que los datos esten sobreajustados como en los otros modelos vistos anteriormente. Por otro lado en los modelos anteriores se ve que se relaciona con el modelo de random forest. 



8. Haga un modelo usando validación cruzada, compare los resultados de este con los del
modelo anterior. ¿Cuál funcionó mejor?

```{r   message=FALSE, warning=FALSE }
trctrl <- trainControl(method = "repeatedcv",
                           number = 10,
                           repeats = 3)
modelo2 <- train(
  SalePrice~., 
  data=train, 
  method = "knn", 
  trControl = trctrl, 
  preProcess= c("center","scale"),
  tuneGrid = parametros
)
predModelo2 <- predict(modelo2, newdata=datos)
```

```{r   message=FALSE, warning=FALSE }
 RMSE(predModelo2, datos$SalePrice)
```
El RMSE es de 52319.64, es el mismo que el modelo de knn utilizado donde k es igual a la raiz cuadrada del numero de filas (38). 

En el siguiente gráfico se muestran los valores predichos y los reales. 
```{r}
df_resultados <- data.frame(
  Índice = 1:length(datos$SalePrice),  # Índice de cada observación
  Real = datos$SalePrice,
  Predicho = predModelo2
)

# Graficar ambas series
ggplot(df_resultados) +
  geom_point(aes(x = Índice, y = Real, color = "Real"), size = 2) +  # Puntos rojos (valores reales)
  geom_point(aes(x = Índice, y = Predicho, color = "Predicho"), size = 2) +  # Puntos azules (predicciones)
  scale_color_manual(values = c("Real" = "red", "Predicho" = "blue")) +  # Definir colores
  labs(title = "Comparación: Valores Reales vs. Predicciones",
       x = "Índice de Observación",
       y = "City MPG",
       color = "Serie") +
  theme_minimal()
```
Observamos que no tiene sobreajustes de datos y además observamos que con validación cruzada, tiene casi los mismos datos predichos que en la gráfica del modelo anterior. Ahora con la eficiencia del algoritmo se podría observar si es mejor el modelo con o sin validación cruzada. 

9. Tanto para los modelos de regresión como de clasificación, pruebe con varios valores de los
hiperparámetros ¿Qué parámetros pueden tunearse en un KNN?, use el mejor modelo del
tuneo, ¿Mejoraron los resultados usando el mejor modelo ahora? Explique

Se puede realizar el cambio de valor K, necesita tener validación cruzada e incluso preprocesar los datos.

Tuneando varios valores de k
```{r message=FALSE, warning=FALSE }
parametros <- expand.grid(k = seq(1,25))
modelo3 <- train(
  SalePrice~., 
  data=train, 
  method = "knn", 
  trControl = trctrl, 
  preProcess= c("center","scale"),
  tuneGrid = parametros
)
predModelo3 <- predict(modelo3, newdata=datos)
```

El mejor valor de k  
```{r}
ggplot(modelo3$results, aes(x = k, y = RMSE)) +
  geom_line(color = "orange") +  # Línea azul
  geom_point(size = 3, color = "darkgreen") +  # Puntos rojos
  labs(title = "Precisión vs Número de Vecinos (k)",
       x = "Número de Vecinos (k)",
       y = "RMSE") +
  theme_minimal()  # Tema limpio
```
Se observa que el mejor vecino de acuerdo con la gráfica es 9 u 11.

```{r}
df_resultados <- data.frame(
  Índice = 1:length(datos$SalePrice),  # Índice de cada observación
  Real = datos$SalePrice,
  Predicho = predModelo3
)

# Graficar ambas series
ggplot(df_resultados) +
  geom_point(aes(x = Índice, y = Real, color = "Real"), size = 2) +  # Puntos rojos (valores reales)
  geom_point(aes(x = Índice, y = Predicho, color = "Predicho"), size = 2) +  # Puntos azules (predicciones)
  scale_color_manual(values = c("Real" = "red", "Predicho" = "blue")) +  # Definir colores
  labs(title = "Comparación: Valores Reales vs. Predicciones",
       x = "Índice de Observación",
       y = "Sale Price",
       color = "Serie") +
  theme_minimal()
```


```{r}
rmse <- RMSE(predModelo3, datos$SalePrice)
rmse
```
Se observa que el rmse al realizar diferentes configuraciones como realizar validación cruzada, preprocesamiento de datos e incluso cambiando el valor de k observamos que no es mejor a comparación del modelo 1 (k = 38). El modelo 1 tiene un rmse de 5319.64 que mucho mejor que este modelo (60844.42).



```{r}
residuos <- datos$SalePrice - predModelo3

# Crear un dataframe con los valores reales y residuos
df_resultados <- data.frame(
  Real = datos$SalePrice,
  Residuo = residuos
)

# Graficar valores reales vs residuos
ggplot(df_resultados, aes(x = Real, y = Residuo)) +
  geom_point(color = "red", size = 2, alpha = 0.7) +  # Puntos rojos
  geom_hline(yintercept = 0, linetype = "dashed", color = "blue") +  # Línea en y = 0
  labs(title = "Valores Reales vs Residuos",
       x = "Sale Price Reales",
       y = "Residuo (Error)") +
  theme_minimal()
```
Se observa que la dispersión de los puntos rojos no es uniforme a lo largo del eje X. En la zona de precios de venta más bajos ( 160,000 - 200,000), los residuos tienden a ser más dispersos, mientras que en la zona de precios más altos, la dispersión es menor. Por lo cual se puede inferir que el modelo tiene una varianza de error no constante.


10. Compare la eficiencia del algoritmo con el resultado obtenido con el árbol de decisión (el
de clasificación), el modelo de random forest y el de naive bayes que hizo en las entregas
pasadas. ¿Cuál es mejor para predecir? ¿Cuál se demoró más en procesar?

Eficiencia del modelo donde se utiliza la raiz cuadrada de filas donde es 38
```{r message=FALSE, warning=FALSE}
parametros <- expand.grid(k = k_vecinos)
system.time({
  modelo1 <- train(
  SalePrice~., 
  data=train, 
  method = "knn", 
  preProcess= c("center","scale","knnImpute"),
  tuneGrid = parametros
)
})
```
Eficiencia del modelo utilizado con validación cruzada
```{r message=FALSE, warning=FALSE}
trctrl <- trainControl(method = "repeatedcv",
                           number = 10,
                           repeats = 3)
system.time({
modelo2 <- train(
  SalePrice~., 
  data=train, 
  method = "knn", 
  trControl = trctrl, 
  preProcess= c("center","scale"),
  tuneGrid = parametros
)
})
```
Eficiencia del modelo utilizando diferentes hiperpárametros
```{r message=FALSE, warning=FALSE}
parametros <- expand.grid(k = seq(1,25))
system.time({
modelo3 <- train(
  SalePrice~., 
  data=train, 
  method = "knn", 
  trControl = trctrl, 
  preProcess= c("center","scale"),
  tuneGrid = parametros
)
})
```


Se observa que el modelo con más hiperparametros puede tardar más a comparación de los dos modelos que estan cerca en terminos de tiempo de ejecución. Por otro lado observamos que los otros algoritmo como random forest y Naive Bayes observamos que el algoritmo más eficienciente sigue siendo Naive Bayes. Por lo tanto inferimos que el modelo que es mejor para realizar producciones es utilizar el algoritmo de knn donde k es la raiz cuadrada del numero de filas donde tiene el mejor rmse (60844.42). Ahora en terminos de eficiencia seria mejor utilizar el modelo de Naive Bayes. Pero si se necesita un modelo que es adecuado con el tiempo de ejecución y una buena predicción, utilizaria el algoritmo de Random Forest. 